臺灣臺東地方法院刑事判決　　　　　　　96年度交易字第35號
公　訴　人　臺灣臺東地方法院檢察署檢察官
被　　　告　乙○○
上列被告因業務過失傷害案件，經檢察官提起公訴 (96年度偵字
第1138號)，被告於準備程序中就被訴事實為有罪之陳述，本院
裁定改依簡式審判程序審理，並判決如下：
    主  文
乙○○從事業務之人，因業務上之過失傷害人，處有期徒刑陸月
，如易科罰金，以新臺幣壹仟元折算壹日；減為有期徒刑參月，
如易科罰金，以新臺幣壹仟元折算壹日。
    事  實
一、乙○○以駕駛砂石車為職業，係從事駕駛業務之人，於民國
    95年11月3日上午，駕駛車號KZ-883號曳引車載運砂石，沿
    臺東縣臺九線公路由北往南方向行駛，同日上午11時25分許
    ，行經上開公路332公里附近時，見由丙○○駕駛，上載其
    妻丁○○○之車號E7-8435號自小貨車在同向前方行駛，乙○○明知汽車在同一車道行駛時，應與前車保持隨時可以煞
    停之距離，且應注意車前狀況，隨時採取必要之安全措施，
    以避免危險之發生，而依當時之天候、路況，又無不能注意
    之情事，竟疏未注意保持隨時可以煞停之安全距離，亦疏未
    注意丙○○所駕駛之自小貨車已顯示左轉方向閃燈並放慢速
    度欲左轉之車前狀況，而未採取必要之安全措施，因而煞車
    不及，在上開臺九線公路332公里300公尺處 (即臺東縣關山
    鎮○○路5之6號前)，從後追撞由丙○○駕駛之上開自小貨
    車左後車尾，自小貨車因而翻覆，致使丙○○受有胸壁挫傷
    之傷害，其妻丁○○○則受有頸部扭傷及拉傷、胸椎痛、髖
    及大腿挫傷等傷害，乙○○於肇事後，留在現場，於警方到
    場處理時，坦承為肇事人，因而查獲上情。
二、案經乙○○於犯罪未被發覺前，向警員自首而接受裁判及丙○○、丁○○○訴由臺東縣警察局關山分局報請臺灣臺東地
    方法院檢察署檢察官偵查起訴。
    理  由
一、上揭犯罪事實，業據被告乙○○於警詢、偵查中及本院審理
    時坦承不諱，核與告訴人丙○○、丁○○○於警詢及偵查中
    指訴之情節相符 (見警卷第4頁至第6頁、第7頁至第9頁、偵
    卷第8頁至第9頁)，並有道路交通事故現場圖 (見警卷第15
    頁)、道路交通事故調查報告表 (見警卷第16頁至第17頁)、
    道路交通事故照片14張 (見警卷第22頁至第28頁)附卷可稽
    。而告訴人丙○○受有胸壁挫傷之傷害，告訴人丁○○○受
    有頸部扭傷及拉傷、胸椎痛、髖及大腿挫傷等傷害。亦有財
    團法人佛教慈濟綜合醫院關山分院診斷證明書2紙在卷足憑
    (見警卷第10頁、第12頁)。又按汽車在同一車道行駛時，除
    擬超越前車外，後車與前車之間應保持隨時可以煞停之距離
    。汽車行駛時，駕駛人應注意車前狀況及兩車併行之間隔，
    隨時採取必要之安全措施，道路交通安全規則第94條第1項
    、第3項分別定有明文，而依卷附道路交通事故調查報告表
    之記載，當時係天候晴、日間自然光線、柏油路面、乾燥、
    無缺陷、無障礙物、視距良好，並無不能注意之情事，被告
    竟疏未注意及此，適丙○○駕駛附載丁○○○之車號E7-843
    5號自小貨車，在同向前方顯示左轉方向閃燈，並放慢速度
    欲左轉前往保養廠，被告既未保持隨時可以煞停之距離，復
    未注意車前狀況，隨時採取必要之安全措施，致其所駕駛之
    車號KZ-883號曳引車因而撞擊車號E7-8435號自小貨車，被
    告顯有過失，且其過失與告訴人等之傷害間，具有相當因果
    關係。從而，被告之自白與事實相符，本件事證明確，被告
    犯行洵堪認定，應依法論科。
二、查被告於肇事當時，係擁有職業聯結車駕駛執照之職業曳引
    車駕駛，平日以駕駛曳引車載運砂石為業，為從事駕駛業務
    之人，而於執行駕駛業務之途中因過失而致告訴人丙○○夫
    妻2人受傷，核其所為，係犯刑法第284條第2項前段之業務
    過失傷害罪。被告以一過失行為造成告訴人丙○○、丁○○○2人受傷之結果，分別侵犯不同主體之身體法益，為想像
    競合犯，應依刑法第55條規定，從一重論以業務過失傷害罪
    。又被告肇事後未被有偵查犯罪職權之機關或公務員發覺前
    ，即向前往處理之警員坦承肇事而接受裁判等情，亦有臺東
    縣警察局關山分局道路交通事故肇事人自首情形紀錄表1份
    (見警卷第20頁)在卷可參，足認被告合於自首之要件，宜依
    刑法第62條前段規定減輕其刑。爰審酌被告身為職業砂石車
    駕駛人、為從事駕駛業務之人，竟於天候晴朗、路況良好之
    白天，疏未注意保持安全距離，撞及前方被害人之小貨車致
    被害人夫妻受傷，事後復未和被害人達成民事和解，並賠償
    被害人之損害，及其平日生活狀況、智識程度、品行、過失
    程度之輕重、犯罪後坦承犯行態度尚佳等一切情狀，量處如
    主文所示之刑，並諭知易科罰金之折算標準，以資懲儆。末
    查被告犯罪之時間，係在96年4月24日之前，所犯符合中華
    民國96年罪犯減刑條例第2條所定之減刑條件，應依該條例
    第2條第1項第3款規定，減其宣告刑2分之1，並諭知易科罰
    金之折算標準，附此敘明。
三、據上論斷，應依刑事訴訟法第273條之1第1項、第299條第1
    項前段，刑法第284條第2項前段、第55條、第62條前段、第
    41 條第1項前段，中華民國96年罪犯減刑條例第2條第1項第
    3款、第7條，刑法施行法第1條之1第1項、第2項前段，判決
    如主文。
本案經檢察官甲○○到庭執行職務。
中　　華　　民　　國　　96　　年　　8 　　月　　 8 　　日
                  交通法庭    法  官  曾宗欽
以上正本證明與原本無異
如不服本判決應於送達後10日內向本院提出上訴狀
                                書記官　沈茜庭
中　　華　　民　　國　　96　　年　　8 　　月　　 8 　　日
附錄本案論罪科刑法條全文
刑法第284條第2項：
從事業務之人，因業務上之過失傷害人者，處1年以下有期徒刑
、拘役或1,000元以下罰金。致重傷者，處3年以下有期徒刑、拘
役或2,000元以下罰金。
